臺灣臺中地方法院民事判決　100年度訴字第313號
原　　　告　曾鴻獻
訴訟代理人　陳恩民律師
被　　　告　李政勳
訴訟代理人　黃英傑律師
複代理人　　詹閔智
上列當事人間損害賠償事件，本院於民國100年3月28日言詞辯論
終結，判決如下：
    主      文
被告應給付原告新臺幣拾萬元，及自民國九十九年十一月二十
四日起至清償日止，按週年利率百分之五計算之利息。
原告其餘之訴駁回。
本判決得假執行。但被告如以新臺幣拾萬元為原告預供擔保，
得免為假執行。
原告其餘假執行之聲請駁回。
    事實及理由
一、原告起訴主張：被告明知訴外人張家慈為其之配偶，竟基於
    相姦之犯意，於民國（下同）99年8月12日22時36 分許至凌
    晨1時16分，在桃園縣龍潭鄉○○路79巷21 號「萊茵花園汽
    車旅館」202 號房內，與張家慈發生性行為，隨即設計脫困
    ，其心性卑劣。原告與張家慈交往6年結婚，婚後育有1女，
    夫妻感情甚佳，竟因被告謀逞私慾之快，無端橫受煎熬，身
    心受創，僅短短3個月之間竟暴瘦10 餘公斤，原告所受精神
    痛苦，不言而喻，爰依民法第184條第1項、第195條第1項、
    第3項規定請求被告賠償精神慰撫金新臺幣(下同)100萬元等
    語。並聲明：被告應給付原告100 萬元，及自起訴狀繕本
    送達翌日即99年11月24日起至清償日止，按週年利率百分之
    5計算之利息，願供擔保請准宣告假執行。
二、被告辯稱：其素行良好無前科，始終坦承犯行，犯後態度良
    好，多次與原告洽談和解，無奈難以成局。被告一心懺悔應
    給予同情及改過之機會，被告甫出社會收入不多，又須賺錢
    奉養父母，目前仍無能力置產成家，實難負擔原告鉅額之請
    求，本案之賠償金額應以200,000 元以下為宜，逾此數額之
    請求即非合理。並聲明：原告之訴及假執行之聲請均駁回
    ，如受不利判決，願供擔保請准宣告免為假執行。
三、原告主張之事實為被告所不爭執（見100年3月7 日筆錄），
    並經本院調閱本院99年度中簡字第3205號刑事卷宗查核無訛
    ，自屬真實。按婚姻乃男女雙方以終身共同生活為目的而締
    結之身分契約，夫妻之一方對於婚姻關係之完整享有人格利
    益，故於婚姻關係中，當事人間互負有貞操、互守誠信及維
    持圓滿之權利與義務，此種利益即民法第195條第3項所稱之
    「基於配偶關係之身分法益」。是通姦及相姦行為使被害人
    對完整圓滿之婚姻生活無法期待，婚姻關係之身分契約所賴
    以維繫之基礎受到重大破壞，被害人之社會評價亦因此而受
    到損害，精神上陷於嚴重痛苦之狀態，可認定相姦及通姦為
    干擾他人婚姻關係情節重大之行為。本件被告與原告之配偶
    張家慈既為相姦之不法行為，其不法侵害原告基於配偶關係
    之身分法益，情節重大，自堪認定。原告依侵權行為之法律
    關係，請求被告賠償精神慰撫金，即屬有據。本院審酌：原
    告於外商公司任人力資源部經理一職，事業有成，原本家庭
    和樂，因被告之侵權行為致使圓滿生活變調，難免感到悲憤
    、羞辱、沮喪，精神上自感痛苦不堪。又原告經此事件，體
    重驟降，身形蕭瘦，有其所提對比照片在卷為憑，足見所受
    精神痛苦確實不容小覷。另原告為專科畢業學歷，年薪約90
    萬元，名下有房屋及土地各1 筆；被告則為碩士畢業學歷，
    任職明基電通股份有限公司，每月薪資42,000元，名下無不
    動產，暨被告與張家慈相姦期間短暫、次數一次等一切情狀
    ，認原告請求被告賠償精神慰撫金100 萬元，尚屬過高，應
    予核減為300,000 元始為相當，逾此範圍所為請求，不應准
    許。
四、本判決原告勝訴部分所命給付金額未逾500,000 元，應依民
    事訴訟法第389條第1項第5 款規定，依職權宣告假執行。又
    被告陳明願供擔保，請准宣告免予假執行，核無不合，爰酌
    定相當擔保金額准許之。至於原告其餘假執行之聲請，因其
    餘之訴駁回而失所據，應併予駁回。
五、本件原告提起刑事附帶民事訴訟，而由本院刑事庭依刑事訴
    訟法第504條第1項規定，裁定移送前來，依同條第2 項規定
    免繳納裁判費，於本院審理期間，本件亦無其他必要訴訟費
    用，是並無訴訟費用負擔問題，併予敘明。
中    華    民    國   100    年    4     月    11    日
                  民事第三庭    法  官  鍾貴堯
正本係照原本作成。
如對本判決上訴，須於判決送達後20日內向本院提出上訴狀。如
委任律師提起上訴者，應一併繳納上訴審裁判費。
中    華    民    國   100    年    4     月    11    日
                                書記官  童淑芬